【裁判字號】    88,易,785
【裁判日期】    890508
【裁判案由】    違反毒品危害防制條例
【裁判全文】
臺灣新竹地方法院刑事判決                          八十八年度易字第七八五號
    公  訴  人  臺灣新竹地方法院檢察署檢察官
    被      告  甲○○
右列被告因違反毒品危害防制條例案件，經檢察官提起公訴（八十八年度偵字第二九
五號），本院判決如左：
    主  文
本件公訴不受理。
    理  由
一、公訴意旨略以：被告甲○○非法持有第二級毒品安非他命二公克及吸食器一組，
    經警於民國八十八年九月一日下午五時許，在被告位於新竹縣新埔鎮新埔里六鄰
    第一市場二八號之住處搜索扣得前開物品查獲，因認被告涉有違反毒品危害防制
    條例第十一條第二項之持有第二級毒品罪、第三項之持有專供施用毒品之器具罪
    等語。
二、按犯施用毒品罪所同時持有之毒品及吸食器具，其持有毒品、吸食器具之低度行
    為均應為施用毒品之高度行為所吸收，逕論以施用毒品罪，對於持有毒品、吸食
    器具部分之犯行，均不再另行論罪。再按起訴之程序違背規定者，應諭知不受理
    之判決，刑事訴訟法第三百零三條第一款定有明文。又犯毒品危害防制條例第十
    條之施用毒品罪者，檢察官應先將被告送勒戒處所觀察、勒戒，毒品危害防制條
    例第二十條第一項定有明文。
三、訊據被告甲○○固不否認有上開持有第二級毒品安非他命二公克、吸食器一組之
    事實，惟於本院訊問時辯稱：伊於八十八年九月一日下午五時許為警查獲前二、
    三天曾施用過安非他命，扣案之安非他命及吸食器均係供伊施用之物等語。經查
    ：被告於查獲當天雖因否認有施用毒品犯行，復因攝護腺罹病無法排尿致未能採
    取其尿液送驗，惟經本院命其於八十九年一月十四日下午二時許赴法務部調查局
    採集頭髮檢驗，發現含安非他命、甲基安非他命成分，研判被告於採集頭髮時往
    前回溯三個月內有習慣性吸食安非他命，有該局00000000號檢驗通知書
    一紙在卷可按（見本案卷第三十二頁），雖調查局對於被告於八十八年九月一日
    查獲時有無施用毒品之狀況，因欠缺判定依據，無法研判，亦有該局八十九年二
    月二十一日（八九）陸八九００九一五三號函在卷足按（見本案卷第三十五頁）
    ，惟被告於八十三年間起即因違反麻醉藥品管理條例案件，經本院於八十三年十
    一月三十日以八十三年度易字第三四００號判決有期徒刑四月，於八十四年一月
    十九日判決確定，並於同年三月三十一日易科罰金執行完畢，有本院被告全國前
    案紀錄表在卷為憑（見本案卷第三頁），是被告既已有施用毒品之前科，復未經
    觀察、勒戒或強制戒治等處分，顯然尚未戒除其毒癮，故被告辯稱其持有之毒品
    安非他命、吸食器具係為供其吸食所用等語，尚為可採。而依上開說明，被告持
    有第二級毒品安非他命、吸食器之低度行為應為施用第二級毒品安非他命之高度
    行為所吸收，逕論以毒品危害防制條例第十條第二項之施用第二級毒品罪，不再
    論以同條例第十一條第二項之持有第二級毒品罪、第三項之專供施用毒品之器具
    罪，公訴人雖未起訴被告施用第二級毒品安非他命之犯行，惟因此部分與公訴人
    起訴之持有第二級毒品安非他命、吸食器犯行間有上開吸收關係之實質上一罪關
    係，故為起訴效力所及，本院自得加以審究。是本案原應對被告逕論以施用第二
    級毒品罪，但依首揭規定，被告施用毒品之部分應先由檢察官聲請本院裁定送觀
    察勒戒，檢察官逕予起訴，其起訴程序顯然違背規定，本院自應對被告為不受理
    判決之諭知。至於被告施用安非他命，應由檢察官另行聲請本院裁定觀察、勒戒
    ，附此敘明。
四、據上論斷依刑事訴訟法第三百零三條第一款，判決如主文。
本案經檢察官黃仁宏到庭執行職務。
中      華      民      國    八十九    年      五      月      八      日
                              臺灣新竹地方法院刑事第二庭
                                              法    官  黃  美  盈
右正本證明與原本無異。
如不服本判決，應於判決送達後十日內向本院提出上訴狀( 應附繕本 )，上訴於
臺灣高等法院。
                                              書 記 官  呂  聖  儀
中      華      民      國    八十九    年      五      月      八      日


司法院資訊處製作；財團法人民間司法改革基金會備份。
